臺灣新竹地方法院刑事判決　　　　　　　 94年度易字第338號
公　訴　人　臺灣新竹地方法院檢察署檢察官
被　　　告　乙○○
指定辯護人　本院公設辯護人甲○○
上列被告因違反毒品危害防制條例案件，檢察官提起公訴（94年
度毒偵字第781 號）及移送併案（94年毒偵字第1464號）後，被
告於準備程序中就被訴事實為有罪之陳述，檢察官復於準備程序
當庭言詞聲請改依協商程序而為判決，本院裁定進行認罪協商程
序，判決如下：
    主  文
乙○○連續施用第二級毒品，累犯，處有期徒刑壹年。扣案之甲
基安非他命肆小包（其中壹包毛重零點貳公克、另參包合計毛重
零伍公克），均沒收銷燬之；扣案之吸食器壹組，沒收之。
    事實及理由
一、犯罪事實：
（一）乙○○前於民國85年間，因強盜案件，經臺灣桃園地方法
      院於85年12月5 日以85年訴字第1241號判決判處有期徒刑
      3 年2 月，上訴至最高法院，經最高法院於88年1 月28日
      以88年度臺上字第354 號判決判處上訴駁回確定，於91年
      1 月11日縮短刑期假釋付保護管束出監，92年3 月30日保
      護管束期滿未經撤銷假釋視同執行完畢；另於91年間，因
      施用毒品案件，經本院於92年8 月29日以92年度易字第32
      5 號判決判處有期徒刑8 月，於93年9 月8 日縮刑期執行
      完畢。乙○○另於88年間因施用毒品案件，經本院以87年
      度毒聲字第1012號裁定送觀察、勒戒後，認無繼續施用毒
      品之傾向，由臺灣新竹地方法院檢察署檢察官以88年度偵
      緝字第68號為不起訴處分確定後，復於88年間，因施用第
      2 級毒品案件，經本院於88年4 月24日以88年度毒聲字第
      768 號裁定送觀察、勒戒後，認有繼續施用毒品之傾向，
      又經本院於88年6 月2 日以88年度毒聲字第1062號裁定令
      入戒治處所施以強制戒治，嗣經停止戒治所餘期間付保護
      管，於89年5 月23日保護管束期滿執行完畢，另經本院以
      88 年 度竹東簡字第136 號判決判處有期徒刑6 月確定，
      並以89年度聲字第706 號裁定免其刑之執行。
（二）詎其仍不知悔改，基於施用第2 級毒品甲基安非他命之概
      括犯意，分別於前開強制戒治執行完畢釋放後5 年內之94
      年3 月20日上午7 時許在新竹市○○路118 巷9 號2 樓及
      同年7 月27日凌晨2 時許在新竹市○○街228 號2 樓等地
      ，以將甲基安非他命置於玻璃球吸食器內點燃後吸取其煙
      之方式，連續施用第2 級毒品甲基安非他命2 次，嗣為警
      先於94年3 月20日17時30分許，在新竹縣新豐鄉○○路11
      8 巷9 號2 樓查獲，並自上址2 樓起出第2 級毒品甲基安
      非他命3 包（內有甲基安非他命合計毛重0 ．5 公克）；
      另為警於94年7 月27日13時50分許，在新竹縣新豐鄉○○
      村○○街228 號2 樓查獲，並扣得吸食器1 組、甲基安非
      他命1 包（毛重0 ．2 公克），且經分別採尿送驗後，始
      查悉上情。
二、案經新竹縣警察局竹北分局報告臺灣新竹地方法院檢察署檢
    察官偵查後提起公訴及移送併案，由本院合議庭裁定由受命
    法官獨任改依協商程序而為判決。
三、理  由
（一）證據：
  １、被告乙○○對於上開事實於本院所為認罪之自白。
  ２、被告乙○○於94年3 月20日遭警查獲時經採其尿液送驗，
      經以GC/MS 確認結果呈甲基安非他命反應，有臺灣尖端先
      進生技醫療股份有限公司94年4 月4 日濫用藥物尿液檢體
      檢驗報告、尿液代號與姓名對照單各1 紙在卷可佐（見94
      年毒偵字第781 號偵查卷第46頁）；被告乙○○於94年7
      月27日遭警查獲時採其尿液送驗，經以GC/MS 確認結果呈
      甲基安非他命反應，有昭信科技顧問股份有限公司94年8
      月12日濫用藥物尿液檢體檢驗報告、尿液代號與姓名對照
      單各1 紙附卷可憑；
  ３、被告乙○○於88年間因施用毒品案件，經本院以87年度毒
      聲字第1012號裁定送觀察、勒戒後，認無繼續施用毒品之
      傾向，由臺灣新竹地方法院檢察署檢察官以88年度偵緝字
      第68號為不起訴處分確定後，復於88年間，因施用第2 級
      毒品案件，經本院於88年4 月24日以88年度毒聲字第768
      號裁定送觀察、勒戒後，認有繼續施用毒品之傾向，又經
      本院於88年6 月2 日以88年度毒聲字第1062號裁定令入戒
      治處所施以強制戒治，嗣經停止戒治所餘期間付保護管，
      於89年5 月23日保護管束期滿執行完畢等情，有臺灣新竹
      地方法院檢察署刑案資料查註紀錄表及臺灣高等法院被告
      前案紀錄表各1 紙在卷可參。被告於前開強制戒治期滿後
      五年內，再犯本案，依毒品危害防制條例第23條第2 項規
      定，被告自應受刑事制裁，應依法論科。
      本件事證業臻明確，被告犯行至堪認定。
（二）核被告乙○○所為，係犯毒品危害防制條例第10條第2 項
      之施用第2 級毒品罪。次第：
  １、被告持有第2 級毒品之低度行為，應為施用第2 級毒品之
      高度行為所吸收，不另論罪。
  ２、另被告先後2 次施用第2 級毒品甲基安非他命之犯行，分
      別於緊接之時間，以相同之方法為之，觸犯構成要件相同
      之罪，顯係基於概括犯意為之，應依連續犯之規定論以一
      罪，並依法加重其刑。
  ３、另公訴意旨雖未敘及被告乙○○於94年7 月27日凌晨2 時
      許在新竹市○○街228 號2 樓施用第2 級毒品甲基安非他
      命1 次之犯行，然此與被告前揭有罪之部分，具有連續犯
      之裁判上1 罪關係，且經檢察官以94年毒偵字第1464號移
      送併案，本院自得予以審理，附此敘明。
　４、被告乙○○前於85年間，因強盜案件，經臺灣桃園地方法
  　　院於85年12月5 日以85年訴字第1241號判決判處有期徒刑
    　3 年2 月，上訴至最高法院，經最高法院於88年1 月28日
      以88年度臺上字第354 號判決判處上訴駁回確定，於91年
      1 月11日縮短刑期假釋付保護管束出監，92年3 月30日保
      護管束期滿未經撤銷假釋視同執行完畢；另於91年間，因
      施用毒品案件，經本院於92年8 月29日以92年度易字第32
      5 號判決判處有期徒刑8 月，於93年9 月8 日縮刑期執行
      完畢等情，有臺灣高等法院被告前案紀錄表、臺灣新竹地
      方法院檢察署刑案資料查註紀錄表各一份在卷可按，其受
      有期徒刑之執行完畢，5 年以內再犯
  　　本件有期徒刑以上之罪，為累犯，依法遞加重其刑。
  ５、扣案之甲基安非他命4 包（其中1 包毛重0 ．2公克，另3
      包合計毛重0 ．5 公克），係毒品危害防制條例第2 條第
      2 項第2 款所定之第2 級毒品，屬違禁物，不問是否為被
      告所有，均應依毒品危害防制條例第18條第1 項前段之規
      定宣告沒收並銷燬之。另為警於94年7 月27日扣得之吸食
      器1 組，係被告乙○○所有供施用第2 級毒品甲基安非他
      命所用之物，業據被告乙○○供陳明確（見94年度毒偵字
      第14 64 號偵查卷第10頁），爰依刑法第三十八條第一項
      第二款規定，宣告沒收之。又為警於94年3 月20日查獲之
      吸食器1 組，經被告否認非其所有，本案復查無其他事證
      足稽係被告乙○○所有供施用毒品所用之物，不另為沒收
      之諭知，附此敘明。
四、本件經檢察官與被告於審判外達成協商之合意且被告已認罪
    ，其合意內容為：
（一）被告乙○○願受科刑範圍為有期徒刑1年。
（二）經查，上開協商合意並無刑事訴訟法第455 條之4 第1 項
      所列情形之一，檢察官聲請改依協商程序而為判決，本院
      爰不經言詞辯論，於協商合意範圍內為協商判決，合予敘
      明。
五、應適用之法條：刑事訴訟法第455 條之4 第2 項、第455 條
    之8 、第455 條之11第2 項、第454 條，毒品危害防制條例
    第10條第2 項，刑法第11條前段、第56條、第47條，判決如
    主文所示之刑。
六、本判決除有刑事訴訟法第455 條之4 第1 項第1 、2 、4 、
    6、7 款所定情形之一，或違反同條第2項規定者外，不得上
    訴。
七、如不服本件判決，得自收受判決送達之日起10日內，向本院
    提出上訴書狀，上訴於第2審法院。
中    華    民    國    94   年     9    月     30    日
                        臺灣新竹地方法院刑事第五庭
                                法  官  劉兆菊
以上正本證明與原本無異。
中    華    民    國    94   年     9    月     30    日
                                書記官  龔紀亞
附論罪科刑法條
毒品危害防制條例第10條
施用第一級毒品者，處 6 月以上 5 年以下有期徒刑。
施用第二級毒品者，處 3 年以下有期徒刑。
